---
title: "Regresión funcional con regresores escalares y respuesta funcional"
output: html_document
---

```{r setup, include=FALSE}
knitr::opts_chunk$set(echo = TRUE)
```

## Regresion funcional para los datos Colcacap

Primero, cargando algunas librerías que me serán útiles: 

```{r, echo=FALSE}
library(splines)
library(fda)
library(openxlsx)
library(fda.usc)
```

Ahora, leemos los datos que están en un archivo .xlsx del directorio en el que estamos, y los visualizamos.

```{r}
data <- read.xlsx("acciones.xlsx", rowNames=TRUE)
fsample <- fdata(t(data))
plot(fsample)
```

Vemos que están en escalas muy diferentes, entonces un análisis estadístico a los datos así crudos quizás no sea lo más recomendable. Mejor, consideremos los retornos diarios. 


```{r}
dims <- dim(data)
n <- dims[1]
m <- dims[2]
returns <- matrix(rep(0, len=(n-2)*m), nrow=(n-2), ncol=m)

for (i in 2:n-1){
  for (j in 1:m){
    returns[i-1, j] <- (data[i, j] - data[i-1, j])/data[i-1, j]
  }
}

day.5 <- 1:280 - 0.5
fsample2 <- fdata(t(returns), day.5)
plot(fsample2)
```
Ahora, queremos suavizar los datos. Escojamos el número de bases: intentemos con 6 hasta 200 y cojamos el número que tenga menos error cuadrático medio

```{r}
rmse <- numeric(194) #vamos de 6 a 200
for (i in 6:200){
  nbasis <- i
  smallbasis <- create.bspline.basis(c(0, 280), nbasis)
  smoothed   <- smooth.basis(day.5, returns, smallbasis)$fd
  Y <- eval.fd(day.5 , smoothed)
  rmse[i-5] <- sqrt(mean(Y-returns)^2)
}

plot(6:200, rmse, type='l')
nbasis <- which.min(rmse)
```

Ahora veamos que lambda escogemos para penalizar por rugosidad

```{r}
colcap.basics <- create.bspline.basis(c(0, 280), nbasis)

loglam<-seq(-5,10,0.2)
nlam<-length(loglam)
dfsave<-rep(NA,nlam)
gcvsave<-rep(NA,nlam)

for (i in 1:nlam) {
  #print(i)
  #cat(paste('log10 lambda=',loglam[i],'\n')) #  cat =concatena e imprime , paste = concatena Strings
  lambda<-10^loglam[i]
  colcap.fdPar <- fdPar(colcap.basics, 2, lambda) # 4 si norder = 6 ----- 6 si norder = 8 ---- and so on
  colcap.sb <- smooth.basis(day.5,returns,colcap.fdPar)
  dfsave[i] <- colcap.sb$df
  gcvsave[i] <- sum(colcap.sb$gcv)
  loglambda.rug <- loglam[gcvsave==min(gcvsave)]
  loglam.rugmin <- min(loglambda.rug)
}
plot(loglam,gcvsave, main="LogLambda para Penalización por Rugosidad")

```

Veamos como se ve uno de los datos suavizados para el lambda y el número de bases que escogimos:

```{r}
ej.fdPar <- fdPar(colcap.basics, 2, loglam.rugmin)
ej.sb <- smooth.basis(day.5, returns[,1], ej.fdPar)$fd
ej.eval <- eval.fd(day.5, ej.sb)
plot(returns[,1])
lines(ej.eval, lwd=3)

```

Ahora, veamos como se ven todos los datos suavizados encima de los datos crudos:

```{r}
colcap.fdPar <- fdPar(colcap.basics, 2, loglam.rugmin)

colcap.sb <- smooth.basis(day.5, returns, colcap.fdPar)$fd
y2cMap <- smooth.basis(day.5, returns, colcap.fdPar)$y2cMap
accionesfd <- colcap.sb
acciones.eval <- eval.fd(day.5, colcap.sb)
cols = sample(colours(), 25)
plot(day.5, returns[,1], type='l', lty=5, col=cols[1])
for (i in 2:25){
  lines(day.5, returns[,i], lty=5, col=cols[i])
}
matlines(day.5, acciones.eval, type='l', lty=1, lwd=2)
```


```{r}
#Voy a considerar los siguientes sectores:
#Financiero
#Minero: Minero, energético e 
#Construcción
#Otros: Comercio + Transporte + Telecomunicaciones + Industrial
sectores <- c("Financiero", "Minero", "Financiero", "Financiero", "Minero", 
              "Otros", "Minero", "Construccion", "Financiero", "Financiero",
              "Construccion", "Financiero", "Construccion", "Otros", "Minero",
              "Financiero", "Financiero", "Construccion", "Construccion",
              "Otros", "Financiero", "Minero", "Financiero", "Construccion",
              "Otros")

index = 1:25

# vector que indica cuales valores corresponden a que sector
finidx <- index[sectores == "Financiero"]
minidx <- index[sectores == "Minero"]
conidx <- index[sectores == "Construccion"]
otridx <- index[sectores == "Otros"]

zmat <- matrix(0,25,5)
zmat[      ,1] <- 1
zmat[finidx,2] <- 1
zmat[minidx,3] <- 1
zmat[conidx,4] <- 1
zmat[otridx,5] <- 1

z26    <- matrix(1,1,5)
z26[1] <- 0
zmat   <- rbind(zmat, z26)

coef   <- accionesfd$coefs
coef26 <- cbind(coef,matrix(0,nbasis,1)) # concatena un vector de 65x1 de ceros
accionesfd$coefs <- coef26

p <- 5
xfdlist <- vector("list",p)
for (j in 1:p){
  xfdlist[[j]] <- zmat[,j]
} 


nbasisbetas <- nbasis
basisbetas <- create.bspline.basis(rangeval=c(0,280), nbasisbetas)

betafd <- fd(matrix(0, nbasisbetas, 1), basisbetas)

betapar <- fdPar(betafd)

betalist <- vector("list",p)
for (j in 1:p){
  betalist[[j]] <- betapar
} 

fRegressList <- fRegress(accionesfd, xfdlist, betalist)
betaestlist <- fRegressList$betaestlist
zonenames <- c("Acciones",
               "Financiero", "Minero ", "Construcción", "Otros")

```
 Y veamos los betas para cada sector:
 
```{r}
  betaestParfdj <- betaestlist[[1]]
  plot(betaestParfdj$fd, xlab="Dia", ylab="acciones",main=zonenames[1])
```
```{r, echo=FALSE}
  betaestParfdj <- betaestlist[[2]]
  plot(betaestParfdj$fd, xlab="Dia", ylab="acciones",main=zonenames[2])
```
```{r, echo=FALSE}
  betaestParfdj <- betaestlist[[3]]
  plot(betaestParfdj$fd, xlab="Dia", ylab="acciones",main=zonenames[3])
```
```{r, echo=FALSE}
  betaestParfdj <- betaestlist[[4]]
  plot(betaestParfdj$fd, xlab="Dia", ylab="acciones",main=zonenames[4])
```
```{r, echo=FALSE}
  betaestParfdj <- betaestlist[[5]]
  plot(betaestParfdj$fd, xlab="Dia", ylab="acciones",main=zonenames[5])
```

Y predicha

```{r}
yhatfdobj <- fRegressList$yhatfdobj # objeto de parametros funcionales
plot(yhatfdobj,main='Retornos predichos')
```

Veamos los errores estándar:

```{r}
yhatmat <- predict(yhatfdobj, day.5)
ymat    <- eval.fd(day.5, accionesfd)
matdiff <- ymat[,1:25] - yhatmat[,1:25] # matriz de dimension (280 x 25)
SigmaE  <- var(t(matdiff))             # matriz de dimension (280 x 280)

stddevE <- sqrt(diag(SigmaE))
plot(day.5, stddevE, type="l",xlab="Díaa", ylab="Retornos")
```
Intervalos de confianza

```{r}
stderrList <- fRegress.stderr(fRegressList, y2cMap, SigmaE)
betastderrlist <- stderrList$betastderrlist
```

```{r}
  betafdParj  <- betaestlist[[1]]
  betafdj     <- betafdParj$fd   # objeto que contiene los betas
  betaj       <- eval.fd(day.5, betafdj) # evaluamos el objeto que contiene los betas  en day.5
  betastderrj <- eval.fd(day.5, betastderrlist[[1]]) # evaluamos el objeto
  # que contiene las desviaciones estandar
  # construimos el intervalo de confianza de dos desviaciones estandar
  matplot(day.5, cbind(betaj, betaj+2*betastderrj, betaj-2*betastderrj),
          type="l",lty=c(1,4,4), xlab="Day", ylab="Reg. Coeff.",
          main=zonenames[1])
  aux <- numeric(280)
  lines(0:279, aux, lty = 2)
```

```{r, echo=FALSE}
  betafdParj  <- betaestlist[[2]]
  betafdj     <- betafdParj$fd   # objeto que contiene los betas
  betaj       <- eval.fd(day.5, betafdj) # evaluamos el objeto que contiene los betas  en day.5
  betastderrj <- eval.fd(day.5, betastderrlist[[2]]) # evaluamos el objeto
  # que contiene las desviaciones estandar
  # construimos el intervalo de confianza de dos desviaciones estandar
  matplot(day.5, cbind(betaj, betaj+2*betastderrj, betaj-2*betastderrj),
          type="l",lty=c(1,4,4), xlab="Day", ylab="Reg. Coeff.",
          main=zonenames[2])
  aux <- numeric(280)
  lines(0:279, aux, lty = 2)
```

```{r, echo=FALSE}
  betafdParj  <- betaestlist[[3]]
  betafdj     <- betafdParj$fd   # objeto que contiene los betas
  betaj       <- eval.fd(day.5, betafdj) # evaluamos el objeto que contiene los betas  en day.5
  betastderrj <- eval.fd(day.5, betastderrlist[[3]]) # evaluamos el objeto
  # que contiene las desviaciones estandar
  # construimos el intervalo de confianza de dos desviaciones estandar
  matplot(day.5, cbind(betaj, betaj+2*betastderrj, betaj-2*betastderrj),
          type="l",lty=c(1,4,4), xlab="Day", ylab="Reg. Coeff.",
          main=zonenames[3])
  aux <- numeric(280)
  lines(0:279, aux, lty = 2)
```

```{r, echo=FALSE}
  betafdParj  <- betaestlist[[4]]
  betafdj     <- betafdParj$fd   # objeto que contiene los betas
  betaj       <- eval.fd(day.5, betafdj) # evaluamos el objeto que contiene los betas  en day.5
  betastderrj <- eval.fd(day.5, betastderrlist[[4]]) # evaluamos el objeto
  # que contiene las desviaciones estandar
  # construimos el intervalo de confianza de dos desviaciones estandar
  matplot(day.5, cbind(betaj, betaj+2*betastderrj, betaj-2*betastderrj),
          type="l",lty=c(1,4,4), xlab="Day", ylab="Reg. Coeff.",
          main=zonenames[4])
  aux <- numeric(280)
  lines(0:279, aux, lty = 2)
```

```{r, echo=FALSE}
  betafdParj  <- betaestlist[[5]]
  betafdj     <- betafdParj$fd   # objeto que contiene los betas
  betaj       <- eval.fd(day.5, betafdj) # evaluamos el objeto que contiene los betas  en day.5
  betastderrj <- eval.fd(day.5, betastderrlist[[5]]) # evaluamos el objeto
  # que contiene las desviaciones estandar
  # construimos el intervalo de confianza de dos desviaciones estandar
  matplot(day.5, cbind(betaj, betaj+2*betastderrj, betaj-2*betastderrj),
          type="l",lty=c(1,4,4), xlab="Day", ylab="Reg. Coeff.",
          main=zonenames[5])
  aux <- numeric(280)
  lines(0:279, aux, lty = 2)
```